【裁判字號】    95,訴,642
【裁判日期】    950929
【裁判案由】    違反毒品危害防制條例
【裁判全文】
臺灣新竹地方法院刑事判決               95年度訴字第642號
公  訴  人  臺灣新竹地方法院檢察署檢察官
被      告  甲○○
                    （現另案於臺灣新竹監獄執行中）
指定辯護人  本院公設辯護人周凱珍
上列被告因違反毒品危害防制條例案件，經檢察官提起公訴（95
年度毒偵字第980號）後，聲請改依協商程序而為判決，本院於
中華民國95年9月29日下午5時在本院刑事第8法庭宣示判決，出
席職員如下：
                    法  官  林惠君
                    書記官  黃旭淑
                    通  譯  邱立杰
法官起立朗讀判決主文、犯罪事實要旨、處罰條文及告以上訴限
制、期間並提出上訴狀之法院，且諭知記載其內容：
一、主  文：
    甲○○施用第一級毒品，累犯，處有期徒刑拾月。扣案之第
    一級毒品海洛因玖包（人工鑑別編號：000000000 ，合計淨
    重捌點肆公克，空包裝重壹點玖貳公克，純度佰分之貳拾
    點捌捌，純質淨重壹點柒肆公克）、壹包（人工鑑別編號：
    000000000，淨重貳點肆陸公克，空包裝重零點貳柒公克，
    海洛因量微無法定量），均沒收銷燬之；又施用第二級毒品
    ，累犯，處有期徒刑陸月。扣案之第二級毒品安非他命貳包
    （合計毛重貳點捌公克），均沒收銷燬之。扣案之吸食器壹
    組，沒收之。應執行有期徒刑壹年貳月。扣案之第一級毒品
    海洛因玖包（人工鑑別編號：000000000，合計淨重捌點
    肆公克，空包裝重壹點玖貳公克，純度百分之貳拾點捌捌，
    純質淨重壹點柒肆公克）、壹包（人工鑑別編號：00000000
    0，淨重貳點肆陸公克，空包裝重零點貳柒公克，海洛因量
    微無法定量）、第二級毒品安非他命貳包（合計毛重貳點捌
    公克），均沒收銷燬之。扣案之吸食器壹組，沒收之。
二、犯罪事實要旨：
(一)、甲○○素行不佳，有多次違反毒品危害防制條例及竊盜之
      前科，前於民國88年間因加重竊盜案件，經臺灣桃園地方
      法院於89年10月2 日以88年度易字第1751號判決判處有期
      徒刑1 年10月確定；又因轉讓第二級毒品案件，經臺灣高
      等法院於90年4月6日以89年度上訴字第4490號判決判處有
      期徒刑7 月確定；另因贓物案件，經臺灣桃園地方法院於
      90年10月13日以90年度桃簡字第372號判決判處有期徒刑6
      月確定。其所犯上開案件接續執行後，於92年3 月11日縮
      短刑期假釋出監付保護管束，惟其假釋復經撤銷，所餘殘
      刑有期徒刑6月20日，於93年1月9日入監執行，嗣於93年7
      月28日縮刑期滿執行完畢。
(二)、甲○○前因施用毒品案件，經臺灣桃園地方法院以88年度
      毒聲字第2696號裁定送勒戒處所觀察、勒戒後，認無繼續
      施用毒品之傾向，於88年9 月17日執行完畢釋放，且經臺
      灣桃園地方法院檢察署檢察官以88年度偵緝字第869 號為
      不起訴處分確定。惟其於前揭初犯毒品危害防制條例經觀
      察勒戒執行完畢釋放後5 年內，復因連續施用第一、二級
      毒品案件，經臺灣桃園地方法院以92年度毒聲字第3195號
      裁定送勒戒處所觀察、勒戒後，認有繼續施用毒品之傾向
      ，再經臺灣桃園地方法院以92年度毒聲字第3451號裁定令
      入戒治處所施以強制戒治（刑責部分則經臺灣桃園地方法
      院於93年8 月20日以92年度訴字第1845號判決分別就連續
      施用第一級毒品罪處有期徒刑8 月，連續施用第二級毒品
      罪處有期徒刑5 月，定應執行有期徒刑11月確定），嗣因
      93年1月9日毒品危害防制條例修正而停止執行出所，並於
      是日起接續執行前開殘刑有期徒刑6月20日，迄93年7月28
      日縮刑期滿執行完畢。
(三)、詎甲○○仍未戒除毒癮，分別基於施用第一級、第二級毒
      品之犯意，於94年4月15日上午8時許，在其位於桃園縣桃
      園市○○路569號4樓之2 居所內，以將海洛因毒品捲在香
      菸內施用第一級毒品海洛因、以燒烤方式吸食第二級毒品
      安非他命各乙次，嗣為警於當日晚上10時許，在上開處所
      查獲，並扣得第一級毒品海洛因9 包（合計淨重8.34公克
      ，空包裝重1.92公克，純度20.88 ％，純質淨重1.74公克
      ）、乙包（淨重2.46公克，空包裝重0.27公克，海洛因量
      微無法定量）、第二級毒品安非他命2包（合計毛重2.8公
      克）、其所有供施用第二級毒品安非他命所用之吸食器乙
      組，經警採集其尿液送驗結果，分別呈安非他命、甲基安
      非他命、嗎啡（海洛因人體代謝物）、可待因陽性反應。
三、處罰條文：
    毒品危害防制條例第10條第1項、第2項、修正前刑法第47條
    、修正前刑法第51條第5 款。
四、扣案之第一級毒品海洛因9包（人工鑑別編號：000000000，
    合計淨重8.34公克，空包裝重1.92公克，純度20.88 ％，純
    質淨重1.74公克，均以臺灣桃園地方法院94年度刑管字第24
    74號扣押中，扣押物品清單見臺灣桃園地方法院94年度訴字
    第1820號卷第2頁）、乙包（人工鑑別編號：000000000，淨
    重2.46公克，空包裝重0.27公克，海洛因量微無法定量，保
    管字號及扣押物品清單所在卷頁均同上），為第一級毒品，
    有法務部調查局鑑定通知書乙份在卷可參（見臺灣桃園地方
    法院檢察署94年度毒偵字第2336號偵查卷第87頁）；第二級
    毒品安非他命2包（合計毛重2.8公克，保管字號及扣押物品
    清單所在卷頁均同上），分別為毒品危害防制條例第2條第2
    項第1、2款所規定之第一、二級毒品，皆屬違禁物，不問屬
    於被告與否，爰均依毒品危害防制條例第18條第1 項前段之
    規定，併予宣告沒收銷燬之；扣案之吸食器乙組（保管字號
    及扣押物品清單所在卷頁均同上），為被告所有供施用第二
    級毒品安非他命所用之物，應依刑法第38條第1項第2款之規
    定宣告沒收。
五、協商判決除有刑事訴訟法第454條之4第1項第1款於本訊問程
    序終結前，被告撤銷協商合意或檢察官撤回協商聲請者；第
    2款被告協商之意思非出於自由意志者；第4款被告所犯之罪
    非第455條之2第1項所定得以協商判決者；第6款被告有其他
    較重之裁判上一罪之犯罪事實者；第7 款法院認應諭知免刑
    或免訴、不受理者情形之一，及違反同條第2 項「法院應於
    協商合意範圍內為判決；法院為協商判決所科之刑，以宣告
    緩刑或2 年以下有期徒刑、拘役或罰金為限」之規定者外，
    檢察官與被告均不得上訴。
六、如有前項得上訴之情形，得自收受宣示判決筆錄送達之日起
    10日內，向本院提出上訴書狀，上訴於第二審法院。
中    華    民    國    95    年     9    月    29    日
                  臺灣新竹地方法院刑事第三庭
                      法  官  林惠君
以上正本證明與原本無異。
                      書記官  黃旭淑
中    華    民    國    95    年     9    月    29    日
附錄本案論罪科刑法條全文：
毒品危害防制條例第10條
施用第一級毒品者，處六月以上五年以下有期徒刑。
施用第二級毒品者，處三年以下有期徒刑。


司法院資訊處製作；財團法人民間司法改革基金會備份。
